# 请教陈版主：实际发生的弃置费用与预计负债的差额应计入什么科目？

提问人：乔一鸣 时间：2020-02-15 16:52:27
预计的弃置费用的现值计入预计负债，随后按照实际利息增加预计负债账面余额，借记财务费用科目。
最终，实际发生的弃置费用与预计的弃置费用之间如果存在差额，应该计入营业外收支还是财务费用？

回答人：chenyiwei
根据《企业会计准则解释第 6 号》第一条规定处理：
一、企业因固定资产弃置费用确认的预计负债发生变动的，应当如何进行会计处理？
答：企业应当进一步规范关于固定资产弃置费用的会计核算，根据《企业会计准则第 4 号——固定资产》应用指南的规定，对固定资产的弃置费用进行会计处理。
本解释所称的弃置费用形成的预计负债在确认后，按照实际利率法计算的利息费用应当确认为财务费用；由于技术进步、法律要求或市场环境变化等原因，特定固定资产的履行弃置义务可能发生支出金额、预计弃置时点、折现率等变动而引起的预计负债变动，应按照以下原则调整该固定资产的成本：
(1)对于预计负债的减少，以该固定资产账面价值为限扣减固定资产成本。如果预计负债的减少额超过该固定资产账面价值，超出部分确认为当期损益。
(2)对于预计负债的增加，增加该固定资产的成本。
按照上述原则调整的固定资产，在资产剩余使用年限内计提折旧。一旦该固定资产的使用寿命结束，预计负债的所有后续变动应在发生时确认为损益。
因此，在固定资产使用寿命内，各期末均需对弃置费用相关会计估计进行复核，必要时按上述规定进行会计估计变更；最终发生的弃置费用相关支出与预计负债如有差异的，该差额也是按上述规定处理，调整当期损益。